臺灣桃園地方法院刑事判決　　　　　　　　　　　　九十一年度交易字第四八六號
　　公　訴　人　臺灣桃園地方法院檢察署檢察官
　　被　　　告　甲○○
右列被告因過失傷害案件，經檢察官提起公訴（九十一年度偵字第一七四號），本院
判決如左：
    主  文
甲○○因過失傷害人，處有期徒刑貳月，如易科罰金，以參佰元折算壹日。
    事  實
一、甲○○於民國九十年十月二十三日十時四十五分許，騎乘車號ＩＢＵ－二七一號
    機車沿桃園縣桃園市○○路往景福宮方向行駛，行經中正路與新民街交岔口時，
    原應注意駕駛人應注意車前狀況及兩車並行之間隔，並隨時採取必要之安全措施
    ，以避免危險之發生，而當時係天候晴、日間有自然光線、路面乾燥無缺陷、無
    障礙物且視距良好，並無不能注意之情事，竟疏未注意，擦撞在其同向右前方騎
    乘腳踏車行駛之乙○○，致乙○○人車倒地，而受有第二、第三腰椎壓迫性骨折
    之傷害。甲○○於肇事後在未被發覺其為犯人前，向警員丙○○自首肇事而接受
    裁判。
二、案經乙○○訴由桃園縣警察局桃園分局報請臺灣桃園地方法院檢察署檢察官偵查
    起訴。
    理  由
一、訊據被告甲○○矢口否認有過失傷害之犯行，辯稱：伊該時係在中正路上靠近中
    山路之路口附近等待紅燈時，聽後面有人大喊，伊回頭看到告訴人本欲下車攙扶
    ，斯時告訴人在伊後方大約二、三公尺左右之距離，但又聽到他人告知與其無關
    才離開，伊未撞到告訴人云云。經查：
（一）右揭犯罪事實，業據告訴人乙○○於偵查及本院訊問時，迭指訴稱：被告是在
      中正路與新民街口擦撞到伊腳踏車，該十字路口並沒有紅綠燈，被告自伊左側
      擦撞過去，伊跌倒，並聽到有人喊那個人（指被告）怎麼那麼狠，把人撞倒就
      要走，伊看到被告在伊腳踏車後輪附近的左側，以手扶在機車的把手上牽著機
      車準備要走等語綦詳（見本院九十一年九月十一日訊問筆錄）。被告雖否認有
      擦撞告訴人之事實，並辯稱：伊斯時是在中正路靠近中山路之交岔路口附近等
      待紅燈，並非在中正路與新民街口停車云云，惟：
    １、被告已於警訊中供承：在桃園市○○路與新民街口與乙○○騎腳踏車發生車
        禍，當時伊從中正路直行不慎到新民街口與乙○○發生擦撞之情不諱（見偵
        卷第三頁）；且為被告製作警訊筆錄之警員丙○○亦證稱：被告在現場時有
        承認與被害人發生擦撞，警訊筆錄之記載亦是被告自己說的，伊至現場處理
        時，被告仍留在現場，斯時被告之機車停在中正路、新民街口，告訴人之腳
        踏車亦停在該路口等語（見本院九十一年九月十一日、同年十月十八曰訊問
        筆錄）；再參以，卷附之道路交通事故調查報告表其上所繪之告訴人腳踏車
        與被告機車所在位置，亦同警員丙○○所述均係在中正路與新民街口（見偵
        卷第六頁）；而將該日警員就停留在現場之被告機車與告訴人腳踏車所拍攝
        照片之週遭景物（附於偵卷第八頁至第九頁），與本院九十一年十月十八日
        履勘現場之照片內週遭景物相互比對，告訴人所指述伊跌倒之中正路與新民
        街口之景物與事故當天警員所攝照片之景物較為相近，是應認告訴人之指述
        及證人丙○○之證述為實在。
    ２、被告於本院訊問時供稱：伊是走靠路的右邊，其前面並無其他車，因後面有
        人叫，伊準備要去扶告訴人云云（見本院九十一年九月十一日訊問筆錄），
        對照前開告訴人所述其腳踏車遭擦撞之情節，被告斯時騎乘機車所行走之道
        路路徑既與告訴人相同（均係靠道路右側），而斯時亦無可疑為有其他車輛
        擦撞告訴人腳踏車之情形；再佐以，被告停留在原地等待警員前來處理之情
        ，益堪認告訴人之指訴為實在，被告前開所辯洵不足採。
（二）按汽車行駛時，駕駛人應注意車前狀況及兩車併行之間隔，並隨時採取必要之
      安全措施，道路交通安全規則第九十四條第三項訂有明文。被告駕車本應注意
      上述道路交通安全規則之規定，依法即負有前開注意義務。被告供稱：伊騎機
      車時，不知道被害人之腳踏車在伊車何方，伊都未看到告訴人之車等情（見同
      上本院訊問筆錄），足見被告斯時並未注意其車前方之車輛動態，更遑論與告
      訴人騎乘之腳踏車保持相當兩車併行間隔。又依附卷之交通事故調查報告表所
      載，本件事故發生時為天候晴、日間自然光線、路面乾燥無缺陷、無障礙物且
      視距良好等情，並無不能注意之情事，詎被告竟疏未注意自左後方擦撞告訴人
      所騎乘之腳踏車，其有過失甚明。
（三）告訴人因被告駕車自左後方擦撞，致人車倒地而受有第二、第三腰椎壓迫性骨
      折之傷害的事實，有其診斷證明書乙紙在卷可憑（附於偵卷第七頁），是其所
      受之傷害與被告之過失行為間顯有相當因果關係，被告自應負過失傷害之罪責
      。綜上，本件事證明確，被告犯行洵堪認定，應予依法論科。
二、核被告甲○○所為，係犯刑法第二百八十四條第一項前段之過失傷害罪。被告於
    肇事後，警員前往現場處理尚不知何人為犯罪人之際，主動向警員坦承為肇事者
    ，此業據證人丙○○結證屬實（見本院九十一年九月十一日訊問筆錄），其對於
    未發覺之罪自首而接受裁判，應依刑法第六十二條前段自首之規定，減輕其刑。
    爰審酌被告過失之情節、被害人所受前述傷害之情形、及被告迄未與告訴人達成
    和解並賠償損害等一切情狀，量處如主文所示之刑，並諭知易科罰金之折算標準
    。
據上論斷，應依刑事訴訟法第二百九十九條第一項前段，刑法第二百八十四條第一項
前段、第六十二條前段、第四十一條第一項前段，罰金罰鍰提高標準條例第一條前段
、第二條，判決如主文。
本案經檢察官崔秉君到庭執行職務。
中        華        民        國      九十一    年    十二    月   三   日
                                    臺灣桃園地方法院交通法庭
                                          法  官  林  曉  芳
右正本證明與原本無異。
如不服本判決，應於判決送達後十日內向本院提出上訴狀( 應附繕本 )，上訴於
臺灣高等法院。
                                          書記官  巫  孟  蓉
中        華        民        國      九十一    年    十二    月  十七  日
附論罪科刑依據之法條
中華民國刑法第二百八十四條
 (過失傷害罪)
因過失傷害人者，處六月以下有期徒刑、拘役或五百元以下罰金，致重傷
者，處一年以下有期徒刑、拘役或五百元以下罰金。
從事業務之人，因業務上之過失傷害人者，處一年以下有期徒刑、拘役或
一千元以下罰金，致重傷者，處三年以下有期徒刑、拘役或二千元以下罰
金。
